臺灣屏東地方法院刑事判決　　　　　　　100年度易緝字第8號
公　訴　人　臺灣屏東地方法院檢察署檢察官
被　　　告　楊坤財
上列被告因竊盜案件，經檢察官提起公訴（99年度偵字第4813號
），本院判決如下：
    主  文
楊坤財共同攜帶兇器毀越安全設備於夜間侵入住宅竊盜，累犯，
處有期徒刑壹年陸月。
    事  實
一、楊坤財前於民國90年間因施用毒品案件，經本院以90年度毒
    聲字第1175號裁定應送勒戒處所觀察、勒戒後，認無繼續施
    用毒品之傾向，於90年7 月26日執行完畢釋放，並由臺灣屏
    東地方法院檢察署檢察官以90年度毒偵字第1147號為不起訴
    處分確定；又因施用毒品案件，經本院以90年度毒聲字第18
    67號裁定應送勒戒處所觀察、勒戒後，認無繼續施用毒品之
    傾向，於91年3 月1 日執行完畢釋放，並由臺灣屏東地方法
    院檢察署檢察官以91年度毒偵字第128 號、91年度毒偵緝第
    22號為不起訴處分確定。其復於91年間因施用毒品案件，經
    本院以91年度訴字第874 號判決各處有期徒刑10月、3 月，
    並定應執行有期徒刑1 年確定；再於92年間因施用毒品案件
    ，經本院以92年度訴字第454 號判決各處有期徒刑10月、7
    月，並定應執行有期徒刑1 年3 月確定，並與上開案件接續
    執行，於94年8 月12日因縮短刑期假釋出監並付保護管束，
    於95年2 月14日保護管束期滿，假釋未經撤銷，而以已執行
    完畢論。
二、詎其經前開徒刑執行完畢後5 年內，仍不知悔悟，復與周錦
    利（已另行審結）共同基於意圖為自己不法所有，本於加重
    竊盜之犯意聯絡，於99年2 月18日凌晨2 時40分許之夜間，
    共同由周錦利位於屏東縣新園鄉○○村○○路405 號住處2
    樓前方陽臺攀爬至隔鄰郭明智位於屏東縣新園鄉○○路403
    號住處2 樓前方陽臺，以渠等自備之客觀上足以傷害人之生
    命、身體之不詳兇器，先破壞郭明智住處2 樓前方陽臺鋁製
    窗戶後，再爬窗進入屋內，竊取郭明智所有電腦主機、電腦
    螢幕、長江廠牌A969型序號000000000000000 號行動電話手
    機（含電池2 顆）及紅色數位相機各1 臺，得手後循原路線
    將上開電腦主機及電腦螢幕搬回周錦利住處房間內藏放，上
    開竊得之手機則由楊坤財於翌日（同年月19日）中午12時許
    ，以新臺幣（下同）1,000 元之價格售予知情之許月娥（已
    另行審結），許月娥再於同日21時許，在屏東縣新園鄉○○
    村○○路統一超商前，贈與不知情友人陳祈發使用，上開竊
    得之紅色數位相機則由楊坤財及周錦利於99年3 月中旬某日
    ，共同前往屏東縣新園鄉○○路30之1 號巨蛋超商，以2,50
    0 元之價格售予不知情之店員許宜欣，得款朋分花用殆盡。
    嗣郭明智發現遭竊報警循線查知上情，並扣得上開手機及紅
    色數位相機各1 臺（均已發還郭明智保管）。
三、案經屏東縣警察局東港分局報告臺灣屏東地方法院檢察署檢
    察官偵查起訴。
    理  由
一、按被告以外之人於審判外之陳述，雖不符刑事訴訟法第159
    條之1 至第159 條之4 之規定，而經當事人於審判程序同意
    作為證據，法院審酌該言詞陳述或書面陳述作成時之情況，
    認為適當者，亦得為證據，同法第159 條之5 第1 項有明文
    規定。茲查，本判決所引用之傳聞證據，除原已符同法第15
    9 條之1 至第159 條之4 規定及法律另有規定等傳聞法則例
    外規定，而得作為證據外，其餘卷證資料，業經當事人於本
    院準備程序時，表示對本判決傳聞證據部分，均同意作為證
    據。本院斟酌上開證據並無違法取得之情事，亦無證明力明
    顯過低之情形，認為作為本件被告認定犯罪有無之證據亦屬
    適當，是均得採為本件論斷之證據。
二、訊據被告楊坤財固不否認有於99年2 月18日與同案被告許月
    娥借住在同案被告周錦利位於屏東縣新園鄉○○路家中，及
    被害人郭明智所有之電腦主機、螢幕、長江廠牌手機及紅色
    數位相機各1 台在周錦利住處等情不諱，惟矢口否認有何竊
    盜犯行，辯稱：「我只有看到這些東西放在周錦利房間，我
    沒有拿其中之手機賣給許月娥，也沒有跟周錦利一起去賣手
    機給許宜欣，周錦利也沒有分錢給我。」云云。經查，上開
    被害人郭明智失竊之手機係由被告楊坤財於99年2 月19日中
    午12時許，以1,000 元之價格售予知情之同案被告許月娥，
    同案被告許月娥再於同日21時許，在屏東縣新園鄉○○村○
    ○路統一超商前，贈與不知情友人陳祈發使用等情，業據同
    案被告許月娥、證人陳祈發供證明確，被告上開辯稱「沒有
    拿其中之手機賣給許月娥」云云，係臨訟卸責之詞，無足採
    信。又上開竊得之紅色數位相機由被告楊坤財及同案被告周
    錦利於99年3 月中旬某日，共同前往屏東縣新園鄉○○路30
    之1 號巨蛋超商，以2,500 元之價格售予不知情之店員許宜
    欣，得款朋分花用殆盡等情，業據同案被告周錦利、證人許
    宜欣供證明確，且被告楊坤財於偵查中亦自承：「（問：你
    有沒有向周錦利拿相機去賣給許宜欣？）有的。」等語，核
    與同案被告周錦利於警詢及偵查中供述：「我有看到楊坤財
    賣相機給許宜欣」等語，及證人許宜欣於警詢中證稱：「是
    楊坤財拿來其店內賣的」等語均屬吻合，況被告楊坤財於本
    院準備程序時辯稱：「當時我是在店裡面，我不知道周錦利
    是要拿東西去賣。」云云，其後於本院審理時竟改稱：「周
    錦利去賣相機時，我騎機車經過，看到一群人在那邊，所以
    我才過去看他們在做什麼，當時周錦利正在擦他的車子。」
    云云，前後不一，且後者亦核與證人許宜欣於警詢及偵查中
    證述：「當天周錦利跟被告都有去我店裡，當時被告在店裡
    面打電動」等語不符，足認被告上開辯稱：「沒有跟周錦利
    一起去賣手機給許宜欣，周錦利也沒有分錢給我」云云，係
    臨訟卸責之詞，無足採信。因此，上開被害人郭明智失竊之
    手機係由被告楊坤財於99年2 月19日中午12時許，以1,000
    元之價格售予知情之同案被告許月娥，同案被告許月娥再於
    同日21時許，在屏東縣新園鄉○○村○○路統一超商前，贈
    與不知情友人陳祈發使用等情，及上開竊得之紅色數位相機
    由被告楊坤財及同案被告周錦利於99年3 月中旬某日，共同
    前往屏東縣新園鄉○○路30之1 號巨蛋超商，以2,500 元之
    價格售予不知情之店員許宜欣，得款朋分花用殆盡等情，應
    俱屬事實，而均堪以認定。再者，衡諸常情，被告楊坤財若
    沒有與同案被告周錦利共同前往被害人住處行竊，僅同案被
    告周錦利一人前往，同案被告周錦利當無需將變賣相機所得
    與被告楊坤財朋分之理。且被告楊坤財倘若沒有與同案被告
    周錦利共同前往被害人住處行竊，何以能於手機失竊之翌日
    即以1,000 元價格將上開失竊手機賣予同案被告許月娥，衡
    情誠屬殊難想像。況被害人即證人郭明智於本院審理時具結
    證述：「我家陽台與隔壁陽台中間有圍牆，要爬進去我家要
    先經過陽台旁之圍牆。」等語明確，而同案被告周錦利於本
    院審理時證述：渠係自2 樓陽台侵入被害人郭明智住處2 樓
    陽台，再進入屋內行竊，行竊後也是從2 樓陽台離去，行竊
    物品一次搬完云云。惟查，上開失竊物品有電腦主機、螢幕
    、相機及手機各1 台，其中電腦主機、螢幕各1 台均屬體積
    非小、重量非輕之物，衡諸常情，同案被告周錦利當無可能
    在手腳併用攀爬隔鄰陽台（中間有圍牆）之同時，又能以一
    人一次搬完上開失竊物品之方式返回其住處，是同案被告周
    錦利此部分證述應屬迴護被告之詞，尚非可採，故難採為對
    被告有利之認定。綜上所述，被告楊坤財共同竊盜犯行，應
    堪認定。本件被告犯罪事證已臻明確，應依法論科。
三、
（一）本件被告楊坤財行為後，刑法第321 條第1 項業於100 年
      1 月26日修正公布，並於同年月28日生效施行。按行為後
      法律有變更者，適用行為時之法律，但行為後之法律有利
      於行為人者，適用最有利於行為人之法律，刑法第2 條第
      1 項定有明文。查修正前刑法第321 條第1 項規定：「犯
      竊盜罪而有左列情形之一者，處6 月以上、5 年以下有期
      徒刑：一、於夜間侵入住宅或有人居住之建築物、船艦或
      隱匿其內而犯之者。二、毀越門扇、牆垣或其他安全設備
      而犯之者。三、攜帶兇器而犯之者。四、結夥三人以上而
      犯之者。五、乘火災、水災或其他災害之際而犯之者。六
      、在車站或埠頭而犯之者」；修正後刑法第321 條第1 項
      則規定：「犯竊盜罪而有下列情形之一者，處6 月以上、
      5 年以下有期徒刑，得併科新臺幣10萬元以下罰金：一、
      侵入住宅或有人居住之建築物、船艦或隱匿其內而犯之者
      。二、毀越門扇、牆垣或其他安全設備而犯之者。三、攜
      帶兇器而犯之者。四、結夥三人以上而犯之者。五、乘火
      災、水災或其他災害之際而犯之者。六、在車站、埠頭、
      航空站或其他供水、陸、空公眾運輸之舟、車、航空機內
      而犯之者」，經比較新舊法之規定，新法法定刑除增加「
      得併科10萬元以下罰金」之罰金刑外，並刪除原第1 款「
      於夜間」之要件，且就第6 款增加「航空站、其他供水、
      陸、空公眾運輸之舟、車、航空機內」之要件，核均屬加
      重刑罰或擴大加重竊盜構成要件之涵攝範圍，是修正後刑
      法第321 條第1 項之規定並未較有利於行為人，自應適用
      修正前刑法第321 條第1 項之規定。
（二）按刑法第321 條第1 項第3 款之攜帶兇器竊盜罪，係以行
      為人攜帶兇器竊盜為其加重條件，此所謂兇器，其種類並
      無限制，凡客觀上足對人之生命、身體、安全構成威脅，
      具有危險性之兇器均屬之，且祇須行竊時攜帶此種具有危
      險性之兇器為已足，並不以攜帶之初有行兇之意圖為必要
      ，最高法院79年台上字第5253號著有判例。次按共同實施
      犯罪行為之人，在合同意思範圍以內，各自分擔犯罪行為
      之一部，相互利用他人之行為，已達其犯罪之目的者，即
      應對於全部所發生之結果，共同負責（最高法院28年上字
      第3110號判例意旨參照）。又門扇專指門戶，窗戶則屬防
      盜之安全設備（司法院73年廳刑一字第603 號意旨參照）
      ，是被告楊坤財與同案被告周錦利破壞被害人之2 樓前方
      陽臺鋁窗，即屬毀壞安全設備。被害人之鋁窗遭到毀壞，
      顯非能徒手為之，足徵被告楊坤財與同案被告周錦利必定
      持有尖銳、堅硬之不詳工具始能毀壞鋁窗，該不詳工具既
      能毀壞金屬，客觀上自足以對人之生命、身體造成危害，
      應屬兇器無訛。
四、核被告楊坤財所為，係犯修正前之刑法第321 條第1 項第1
    款、第2 款、第3 款之加重竊盜罪。被告楊坤財與同案被告
    周錦利有犯意聯絡及行為分擔，均為共同正犯。又被告有事
    實欄所載有期徒刑執行完畢之事實，有臺灣高等法院被告前
    案紀錄表在卷可稽，其於有期徒刑執行完畢後，5 年內故意
    再犯本件有期徒刑以上之罪，為累犯，應依刑法第47條第1
    項規定，加重其刑。爰審酌被告智識程度為國中肄業，且正
    值青壯，竟不知努力奮發向上，端正品行，思循正途謀生，
    竟囿於貪念而竊取他人財物，侵害他人財產法益，缺乏對他
    人財產權應予尊重之觀念，行為實不足取，並考量其著手竊
    盜之手段，選擇下手之場所，侵入住宅之方式，竊得財物之
    價值，所持工具對於法益造成進一步侵害之危險性，犯罪對
    於社會治安、被害人居住安全及財產法益所生損害之程度，
    及其犯罪經查獲後，除百般狡飾，依現有卷證尚無任何可認
    其犯後有何悔悟意思之犯後態度等一切情狀，量處如主文所
    示之刑，以示懲儆。而被告楊坤財持以行竊之不詳工具，尚
    乏證據證明為被告楊坤財或同案被告周錦利所有，且未經扣
    案，復非違禁物，爰不為沒收之諭知，附此敘明。
據上論斷，應依刑事訴訟法第284 條之1 、第299 條第1 項前段
，刑法第28條、第47條第1 項、修正前刑法第321 條第1 項第1
款、第2 款、第3 款，判決如主文。
本案經檢察官潘國威到庭執行職務
中    華    民    國   100    年    5     月    11    日
                  刑事第三庭    法  官  陳茂亭
以上正本證明與原本無異。
如不服本判決應於收受判決後10日內向本院提出上訴書狀，並應
敘述具體理由；其未敘述上訴理由者，應於上訴期間屆滿後20日
內向本院補提理由書（均須按他造當事人之人數附繕本）「切勿
逕送上級法院」。
中    華    民    國   100    年    5     月    11    日
                                書記官  黃佳惠
本案論罪科刑法條：
修正前中華民國刑法第321 條（加重竊盜罪）
犯竊盜罪而有下列情形之一者，處6 月以上、5 年以下有期徒刑
，得併科新臺幣10 萬 元以下罰金：
一、於夜間侵入住宅或有人居住之建築物、船艦，或隱匿其內而
    犯之者。
二、毀越門扇、牆垣或其他安全設備而犯之者。
三、攜帶兇器而犯之者。
四、結夥三人以上而犯之者。
五、乘火災、水災或其他災害之際而犯之者。
六、在車站或埠頭而犯之者。
前項之未遂犯罰之。